臺灣彰化地方法院刑事判決　　　　　　　　　　　　九十三年度訴字第一三九三號
　　公　訴　人　臺灣彰化地方法院檢察署檢察官
　　被　　　告　甲○○
右列被告因違反毒品危害防制條例案件，經檢察官提起公訴（九十三年度毒偵字第三
四七四號）及移
法官獨任進行簡式審判程序判決如左：
    主  文
甲○○連續施用第一級毒品，累犯，處有期徒刑拾月，扣案之第一級毒品海洛因壹包
（毒品淨重零點壹陸公克，包裝袋重零點壹公克）沒收銷燬之，塑膠袋壹只沒收；
又連續施用第二級毒品，累犯，處有期徒刑伍月，扣案之第二級毒品甲基安非他命壹
包（含袋毛重零點陸公克）沒收銷燬之，玻璃吸食器壹組沒收。應執行有期徒刑壹年
貳月，扣案之第一級毒品海洛因壹包（毒品淨重零點壹陸公克，包裝袋重零點壹公
克）、第二級毒品甲基安非他命壹包（含袋毛重零點陸公克）均沒收銷燬之，塑膠袋
壹只、玻璃吸食器壹組均沒收。
    事實及理由
一犯罪事實：
  (一)甲○○曾因妨害自由案件，經臺灣高等法院臺中分院以九十年度上訴字第一六一
    五號判決處有期徒刑六月確定，再因傷害案件，經臺灣臺中地方法院以九十二年
    度中簡字第五一一號判決處有期徒刑四月確定，兩案由臺灣臺中地方法院以九十
    二年度聲字第一五四○號裁定定應執行刑有期徒刑九月確定，於民國九十二年六
    月二十日易科罰金執行完畢。另因施用毒品案件，經本院以九十年度毒聲字第三
    一八○號裁定送勒戒處所觀察、勒戒後，認有繼續施用毒品之傾向，由本院以九
    十年度毒聲字第三四五四號裁定送戒治處所施以強制戒治，再由本院以九十一年
    度毒聲字第三六六號裁定停止戒治，於九十一年三月十四日釋放，至九十一年九
    月五日期滿，於九十一年十月十一日由臺灣彰化地方法院檢察署檢察官以九十一
    年度戒毒偵字第八四九號不起訴處分確定。詎甲○○於前開有期徒刑執行完畢後
    及強制戒治執行完畢釋放後五年內，仍不知悔改，復基於概括犯意，自九十三年
    五月間某日起至九十三年十月六日凌晨三時許止，在彰化縣彰化市○○街二二五
    號杏花村汽車旅館客房內等地，連續施用第一級毒品海洛因多次；林昭敏並另行
    起意，亦基於概括犯意，自九十三年五月間某日起至九十三年九月十六日某時許
    止，在上開處所等地，連續施用第二級毒品甲基安非他命多次。嗣於九十三年九
    月十七日晚上十一時五十分許，為警在上開旅館查獲，並扣得第一級毒品海洛因
    一包（毒品淨重零點一六公克，包裝袋重零點三一公克）、第二級毒品甲基安非
    他命一包（含袋毛重零點六公克）及其所有用以施用第二級毒品甲基安非他命之
    玻璃吸食器一組；再於九十三年十月六日下午五時十分許，為警在彰化縣鹿港鎮
    ○○里○○巷路旁查獲，並扣得其所有用以施用第一級毒品海洛因之塑膠袋一只
    。
  (二)案經彰化縣警察局彰化分局報告臺灣彰化地方法院檢察署檢察官偵查起訴，及彰
    化縣警察局鹿港分局報告臺灣彰化地方法院檢察署檢察官偵查移送併辦。
二證據：
  (一)被告甲○○於本院坦承不諱之自白（本院卷第三三、四十頁）。
  (二)扣案之第一級毒品海洛因一包（毒品淨重零點一六公克，包裝袋重零點三一公克
    ）、第二級毒品甲基安非他命一包（含袋毛重零點六公克）、玻璃吸食器一組、
    塑膠袋一只（第三四七四號偵查卷第十至十一頁、第三七七六號偵查卷第五十頁
    ）。
  (三)卷附之搜索同意書、臨檢現場紀錄、扣押筆錄、扣押物品照片、彰化縣衛生局煙
    毒尿液檢驗成績書（按海洛因於人體會代謝成嗎啡，因此涉嫌施用海洛因者，係
    檢驗其尿液中之嗎啡反應）、代號與真實姓名對照認證單、毒品初步檢驗報告書
    、法務部調查局鑑定通知書（第0000000000號警卷第七至八、十至十
    九頁，第0000000000號警卷第五至十二頁，第三四七四號偵查卷第二
    二頁，本院卷第二十、二四頁）。
三按海洛因、甲基安非他命分屬毒品危害防制條例第二條第二項第一款所定之第一級
  毒品及同條項第二款經主管機關公告所定相類於安非他命之第二級毒品，被告施用
  第一級毒品海洛因多次，核其所為，均係犯該條例第十條第一項之罪，被告施用第
  二級毒品甲基安非他命多次，核其所為，則均係犯該條例第十條第二項之罪。被告
  施用毒品前後持有毒品之低度行為，應為施用毒品之高度行為所吸收，不另論罪。
  被告先後多次施用第一級、第二級毒品行為，均時間緊接、犯罪構成要件相同，顯
  係基於概括犯意為之，皆應依刑法第五十六條連續犯規定論以一罪，並分別加重其
  刑。被告所犯上開二罪，犯意各別，行為不同，罪名互異，應分論併罰。查被告曾
  因妨害自由案件，經臺灣高等法院臺中分院以九十年度上訴字第一六一五號判決處
  有期徒刑六月確定，再因傷害案件，經臺灣臺中地方法院以九十二年度中簡字第五
  一一號判決處有期徒刑四月確定，兩案由臺灣臺中地方法院以九十二年度聲字第一
  五四○號裁定定應執行刑有期徒刑九月確定，於九十二年六月二十日易科罰金執行
  完畢，此有臺灣高等法院被告全國前案紀錄表可按（本院卷第四、六至八頁），其
  受有期徒刑之執行完畢，五年內再犯有期徒刑以上之罪，為累犯，上開二罪應依刑
  法第四十七條規定分別遞加重其刑。公訴人雖僅就被告自九十三年五月間某日起至
  同年九月十六日某許止連續施用第一級毒品海洛因之犯行提起公訴，然檢察官就犯
  罪事實之一部提起公訴者，其效力及於全部，此為刑事訴訟法第二百六十七條所明
  定，被告自九十三年九月十七日第一次為警查獲後至九十三年十月六第二次為警查
  獲前之其餘連續施用第一級毒品海洛因犯行，與前揭論罪科刑業經起訴之連續施用
  第一級毒品部分，有連續犯關係，已如前述，本院自應就屬於裁判上一罪之其餘連
  續施用第一級毒品海洛因多次部分一併加以裁判。爰審酌被告素行欠佳，前曾施用
  毒品，未思悔改，缺乏禁絕毒害決心，惟所犯係戕害自身健康，尚未危害他人，於
  本院審理中坦承犯行，態度良好及其他一切情狀，分別量處如主文所示之刑，並定
  其應執行刑，以資懲儆。扣案之第一級毒品海洛因一包（毒品淨重零點一六公克，
  包裝袋重零點三一公克）、第二級毒品甲基安非他命一包（含袋毛重零點六公克）
  ，與顯然無法析離應視為查獲之毒品之包裝袋，均應依毒品危害防制條例第十八條
  第一項前段沒收銷燬之；扣案之塑膠袋一只、玻璃吸食器一組為被告所有，且分別
  係供施用第一級、第二級毒品所用之物，業據其供承在卷（本院卷第四一頁正面）
  ，應依刑法第三十八條第一項第二款宣告沒收。
四如不服本判決，得於判決送達後十日內向本院提出上訴狀，上訴於上級法院（應附
  繕本）。
據上論斷，應依刑事訴訟法第二百七十三條之一第一項、第二百九十九條第一項前段
，毒品危害防制條例第十條第一項、第二項、第十八條第一項前段，刑法第十一條前
段、第五十六條、第四十七條、第五十一條第五款、第三十八條第一項第二款，判決
如主文。
本案經檢察官邱鼎文到庭執行職務。
中      華      民      國    九十四    年      二      月     十四     日
                                  臺灣彰化地方法院刑事第二庭
                                      法      官  廖  政  勝
右正本證明與原本無異。
                                      法院書記官  呂  雅  惠
中      華      民      國    九十四    年      二      月     十四     日
附錄本案論罪科刑法條全文：
毒品危害防制條例第十條
施用第一級毒品者，處六月以上五年以下有期徒刑。
施用第二級毒品者，處三年以下有期徒刑。
